臺灣高等法院刑事判決　　　　　　　 100年度上訴字第3363號
　上　訴　人
　即　被　告　陳凱華
　選任辯護人　陳宗祐律師
上列上訴人因違反槍砲彈藥刀械管制條例案件，不服臺灣新竹地
方法院100 年度訴字第232號，中華民國100年10月13日第一審判
決（起訴案號：100 年度偵字第3729號），提起上訴，本院判決
如下：
    主  文
上訴駁回。
    事  實
一、陳凱華明知可發射子彈具有殺傷力之改造手槍為槍砲彈藥刀
    械管制條例所列管之物品，非經中央主管機關許可，不得持
    有或寄藏，竟基於非法寄藏可發射子彈具有殺傷力改造手槍
    之犯意，於民國（下同）99年11月4 日在新竹市南門綜合醫
    院內，受友人楊金鋒（已於99年11月6 日死亡）委託，代為
    保管其所交付之仿BERETTA 廠半自動手槍製造，換裝土造金
    屬槍管及土造金屬滑套而成，擊發功能正常、可供擊發適用
    子彈使用，而具殺傷力之改造手槍1支（含彈匣1個，槍枝管
    制編號：0000000000），而未經許可持有之，並將之藏放在
    其位於新竹縣竹北市○○里○○鄰○○路180 巷12號住處之房
    間內。嗣警察接獲線報，得悉陳凱華涉嫌非法持有槍枝，經
    調查後得知陳凱華平常並未居住在上址住處，正借住在位於
    新竹市○○路136號大樓內之朋友家，乃於100年4月7日下午
    1 時許在該大樓前方埋伏，適陳凱華攜帶上開改造槍枝外出
    ，警方即上前進行臨檢，經陳凱華自願同意搜索後，當場在
    其身上起獲前開改造手槍1支（含彈匣1個），進而查悉上情
    。
二、案經新竹市警察局第一分局、海岸巡防署岸巡第二四大隊報
    請臺灣新竹地方法院檢察署檢察官偵查起訴。
    理  由
壹、證據能力部分：
    按傳聞法則之重要理論依據，在於傳聞證據未經當事人之反
    對詰問予以核實，乃予排斥，惟若當事人已放棄對原供述人
    之反對詰問權，於法院審判時表明同意該等傳聞證據可作為
    證據，基於證據資料愈豐富，愈有助於真實發現之理念，並
    貫徹刑事訴訟法修法加重當事人進行主義之精神，確認當事
    人對於證據能力有處分權之制度，傳聞證據經當事人同意作
    為證據，法院認為適當者，亦得為證據。另當事人於調查證
    據時，對於傳聞證據表示「沒有意見」、「對於證據調查無
    意見」，而未於言詞辯論終結前聲明異議，應視為已有將該
    等傳聞證據採為證據之同意，此刑事訴訟法第159條之5定有
    明文。是以下所引證據，經本院當庭提示，檢察官、上訴人
    即被告及其辯護人均表示無意見，且未於言詞辯論終結前對
    證據能力聲明異議，本院審酌該等證據作成之情況，認為適
    於為本件認定事實之依據，依刑事訴訟法第159 條之5第2項
    規定，應具有證據能力，該得採為證據，合先說明。
貳、實體部分：
一、上開犯罪事實，迭據上訴人即被告陳凱華於警詢、偵查中、
    原審法院審理時及本院審理時坦承不諱，核與證人即現場率
    隊查獲之司法警察曾南嘉於原審法院審理時證述之查獲情節
    大致相符，另證人即被告之母馮秀珠於偵查中亦證稱：我在
    整理陳凱華房間時有看到這把槍，我問他怎麼來的，他說他
    跟朋友去看醫生，朋友帶著這把槍，就先把這把槍交給我兒
    子保管，他說朋友叫他暫時保管，他要還槍給那個朋友時，
    他已經過世了云云（見偵查卷第62頁），此外，並有上開扣
    案之改造手槍1 支、現場查獲照片及扣案物照片在卷可憑，
    而上開改造手槍經送請內政部警政署刑事警察局以檢視法、
    性能檢驗法鑑驗結果，認係由仿BERETTA 廠半自動手槍製造
    、換裝土造金屬槍管及土造金屬滑套而成，擊發功能正常、
    可供擊發適用子彈使用，而具有殺傷力之改造手槍（含彈匣
    1 個，槍枝管制編號：0000000000號），有該局100年4月26
    日刑鑑字第1000051590號鑑定書在卷可稽（見偵查卷第76頁
    ），足認被告上揭自白與事實相符。至被告雖辯稱：已經供
    出上游即委託寄藏之人係楊金鋒，符合槍砲彈藥刀械管制條
    例第18條第4 項關於自白減刑之規定云云，惟按槍砲彈藥刀
    械管制條例第18條第4 項關於自白減免其刑之規定，必須供
    出全部槍砲、彈藥、刀械之來源及去向，並因而查獲或防止
    重大危害治安事件之發生，始有其適用。依上開規定必須被
    告將自己原持有之上揭違禁物所取得之來源，與所轉手之流
    向，交代清楚，因而使犯罪調（偵）查人員，得以一併查獲
    相關涉案者；或因而防止他人利用該違禁物而發生重大危害
    治安之事件，始符減免其刑之要件（最高法院96年度台上字
    第1962號裁判意旨參照）。被告於偵查及法院審理中，雖均
    自白犯行，並稱槍枝係受朋友楊金鋒委託寄藏而來，然該名
    楊金鋒業於99年11月6 日過世，有檢察官依職權查詢之戶役
    政資料、影像資料等在卷可稽（見偵查卷第48、54頁），則
    司法警察並無因被告之供述而查獲相關涉案者或因此防止重
    大危害治安事件之發生，顯然並不符合上開「因而查獲」之
    要件，再者，倘遭查獲持有槍砲者辯稱其槍枝之來源係來自
    某某已歿之人，即可援引上開規定獲得減刑，反而更助長持
    有槍砲者拒不供述真正槍砲之上游，更不符合本條項希冀防
    止重大危害治安事件發生之立法意旨，是本案並無槍砲彈藥
    刀械管制條例第18條第4 項規定之適用，被告上揭所辯，並
    不足採。綜上，本件事證明確，被告犯行，堪以認定，應予
    依法論科。
二、按寄藏與持有，均係將物置於自己實力支配之下，僅寄藏必
    先有他人之持有行為，而後始為之受寄代藏而已，故寄藏之
    受人委託代為保管，其保管之本身，亦屬持有。查槍砲彈藥
    刀械管制條例係將「持有」與「寄藏」分別論罪處罰，而單
    純之「持有」，固不包括「寄藏」，但「寄藏」之受人委託
    代為保管，其保管本身所為之「持有」，既係「寄藏」之當
    然結果，法律上自宜僅就「寄藏」行為為包括之評價，不應
    另就「持有」予以論罪（參照最高法院74年台上字第3400號
    判例意旨可資參照）。是核被告陳凱華所為，係犯槍砲彈藥
    刀械管制條例第8條第4項之未經許可寄藏其他可發射子彈具
    有殺傷力改造手槍罪。原審以被告上述犯行，事證明確，援
    引槍砲彈藥刀械管制條例第8條第4項，刑法第11條前段、第
    42條第3 項前段、第38條第1項第1款之規定，並審酌被告之
    素行、犯罪之動機、目的、手段，明知未經許可寄藏具有殺
    傷力之改造槍枝，危害社會大眾安全與良善秩序甚鉅，竟仍
    自他人處受託寄藏具有殺傷力之改造槍枝1 支，寄藏期間長
    達5 月，對於社會治安及公眾安全潛在威脅重大，然被告自
    警詢、偵查及本院審理中均坦承犯罪，態度良好，又被告受
    託寄藏時年僅20歲，有被告基本年籍資料在卷可稽，顯見其
    觸犯本罪應係年輕失慮所致等一切情狀，量處有期徒刑3 年
    ，併科罰金新臺幣5 萬元，並就併科罰金部分諭知易服勞役
    之折算標準。復敘明有鑑於社會上屢屢傳出持槍恐嚇、殺人
    、強盜、幫派火拼之重大敗壞治安事件，可見槍枝危害社會
    治安及善良百姓生命安全甚為重大；本件被告受託寄藏系爭
    槍枝長達5 月，倘無心犯罪，大有機會可盡快丟棄或向司法
    警察報繳、自首，其均未為之，顯見仍存僥倖之心；又被告
    雖然辯稱其從未將槍枝攜帶外出等語，然被告倘果真完全未
    將槍枝炫耀他人或持以外出，司法警察焉可能得到線報進而
    對其臨檢後在其身上查獲上開槍枝，足見被告同意為朋友寄
    藏系爭槍枝之動機及心態亦不單純；此外，被告家中尚有母
    親、姊姊，被告亦曾在家人協助下在姐夫公司上班，業據被
    告坦承在卷，可見被告之家庭功能正常，並無任何情堪憫恕
    ，情輕法重得以減刑之事由。復以扣案之上開具有殺傷力之
    槍枝1枝（含彈匣1個，槍枝管制編號0000000000），為違禁
    物，應依刑法第38條第1項第1款規定宣告沒收，併於判決理
    由內敘明，經核認事用法並無違誤，量刑亦屬妥適。被告上
    訴意旨認本案應有槍砲彈藥刀械管制條例第18條第4 項之適
    用，並請依刑法第59條減輕其刑云云，惟本件被告所為並無
    槍砲彈藥刀械管制條例第18條第4 項規定之適用，已如前述
    ，另按量刑係法院就繫屬個案犯罪之整體評價，為事實審法
    院得依職權自由裁量之事項，量刑判斷當否之準據，應就判
    決之整體觀察為綜合考量，苟已斟酌刑法第57條各款所列情
    狀，而未逾越法定刑度，如無偏執一端，致明顯失出失入情
    形，上級審法院即不得單就量刑部分遽指為不當或違法。本
    件原判決就如何量定被告宣告刑之理由，業已詳敘審酌刑法
    第57條各款及前開所列情狀，予以綜合考量，於法定刑度範
    圍內，詳予審酌科刑，並說明並無刑法第59條適用之餘地，
    其量刑尚屬妥適，被告上訴均難認有理由，應予駁回。
據上論斷，應依刑事訴訟法第368條，判決如主文。
本案經檢察官李叔芬到庭執行職務。
中    華    民    國    100   年    12    月    21    日
                  刑事第八庭  審判長法  官  林恆吉
                                    法  官  黃斯偉
                                    法  官  劉嶽承
以上正本證明與原本無異。
如不服本判決，應於收受送達後10日內向本院提出上訴書狀，其
未敘述上訴之理由者並得於提起上訴後10日內向本院補提理由書
（均須按他造當事人之人數附繕本）「切勿逕送上級法院」。
                                    書記官  何仁崴
中    華    民    國    100   年    12    月    21    日
附錄：本案論罪科刑法條全文
槍砲彈藥刀械管制條例第8條第4項：
未經許可，持有、寄藏或意圖販賣而陳列第1 項所列槍枝者，處
3 年以上10年以下有期徒刑，併科新臺幣700 萬元以下罰金。